臺灣彰化地方法院彰化簡易庭民事簡易判決
111年度彰簡字第532號
原      告  陳鎮禹  
訴訟代理人  王朝璋律師
複  代理人  廖煜堯律師
被      告  謝銀樹  

上列當事人間給付承攬報酬事件，本院於民國111年11月9日言詞
辯論終結，判決如下：
    主      文
被告應給付原告新臺幣280,000元，及自民國111年9月23日起至
清償日止，按週年利率百分之5計算之利息。
訴訟費用（除減縮部分外）新臺幣2,980元由被告負擔。
本判決得假執行。但被告如以新臺幣280,000元為原告預供擔保
，得免為假執行。
    事實及理由
一、按訴狀送達後，原告不得將原訴變更或追加他訴。但擴張或
    減縮應受判決事項之聲明者，不在此限，民事訴訟法第255
    條第1項第3款定有明文。查本件原告於起訴後減縮請求金額
    為28萬元（本院卷第89頁），合於上開規定，應予准許。
二、原告主張：被告於民國109年4、5月間，請原告前往南投縣○
    ○鄉○○路00000號欣美創意園區施作地板裝潢工程（下稱系爭
    工程），原告於109年8月間開始施作，施作290坪，每坪單
    價新臺幣（下同）1,150元，惟原告完工後，被告始終未支
    付工程款。為此，爰依承攬契約之法律關係，請求被告給付
    承攬報酬，並為上開變更聲明。
三、被告則以：原告施作的前二個階段都已經完工，我已經有給
    付20萬元給原告，我拿去工地給原告等語。並聲明：請求駁
    回原告之訴。
四、兩造不爭執事項：原告本件系爭工程已經完工，工程款為28
    萬元。
五、得心證之理由：
　㈠按稱承攬者，謂當事人約定，一方為他方完成一定之工作，
    他方俟工作完成，給付報酬之契約；報酬應於工作交付時給
    付之，無須交付者，應於工作完成時給付之，民法第490條
    第1項、第505條第1項定有明文。查原告主張其承攬系爭工
    程業已完工，被告應給付工程款28萬元等事實，業據其提出
    LINE對話紀錄為證，且被告亦不爭執，堪信為真實。
　㈡當事人主張有利於己之事實者，就其事實有舉證之責任，民
    事訴訟法第277條定有明文。查本件被告固抗辯已給付工程
    款20萬元之事實為原告所否認，依上開說明，應由被告就已
    給付20萬元之事實負舉證之責，然被告就此全未舉證以實其
    說，僅以空言抗辯，自難認被告之抗辯為真，準此，應認原
    告請求被告依承攬契約之法律關係，請求被告給付28萬元，
    洵屬有據，至被告抗辯業已給付20萬元云云，則難認為可採
    。
六、綜上所述，原告依承攬契約之法律關係，請求被告應給付原
    告28萬元，及自起訴狀繕本送達翌日即111年9月23日（本院
    卷第69頁）起至清償日止，按週年利率百分之5計算之利息
    ，為有理由，應予准許。
七、本件係適用簡易程序為被告敗訴之判決，爰依民事訴訟法第
    389條第1項第3款規定，依職權宣告假執行；並依同法第392
    條第2項依職權為被告如預供擔保，得免為假執行之宣告。
八、本件事證已臻明確，兩造其餘主張陳述及所提之證據，經審
    酌均與本院前揭判斷無影響，毋庸一一論述，附此敘明。
九、訴訟費用負擔之依據：民事訴訟法第78條。並依職權確定本
    件訴訟費用額為2,980元（即減縮後裁判費）如主文第2項所
    示。
中　　華　　民　　國　　111 　年　　11　　月　　30　　日
    　　　　　   彰化簡易庭  法    官  簡鈺昕
以上正本係照原本作成。
如不服本判決，應於送達後20日內，向本院提出上訴狀並表明上
訴理由，如於本判決宣示後送達前提起上訴者，應於判決送達後
20日內補提上訴理由書（須附繕本）。　
中　　華　　民　　國　　111 　年　　11　　月　　30　　日
                              書 記 官  梁高賓